臺灣臺中地方法院刑事判決　　　　　 96年度中簡上字第444號
上　訴　人
即　被　告　乙○○
上列上訴人因恐嚇案件，不服本院臺中簡易庭九十六年度中簡字
第一０二五中華民國九十六年四月九日第一審簡易判決（聲請案
號：臺灣臺中地方法院檢察署九十五年度偵字第二四一五五號）
，提起上訴，本院管轄之第二審合議庭判決如下：
    主    文
上訴駁回。
乙○○緩刑貳年。
    事實及理由
一、本案經本院合議庭審理結果，認除第一審簡易判決引用臺灣
　　臺中地方法院檢察署檢察官聲請簡易判決處刑書，其認事用
    法及量刑均無不當，應予維持，並引用臺灣臺中地方法院檢
    察署檢察官聲請簡易判決處刑書及本院第一審刑事簡易判決
    書之記載（如附件一、二所示）。
二、上訴人即被告乙○○（下簡稱被告）上訴意旨略稱：伊家中
    經濟困難，其妻已離家出走二年，並有二名小孩及母親待扶
    養，希望能徵得被害人原諒，請求從輕量刑等詞。經查，被
    告於檢察官聲請簡易判決書所載時地以四百元之代價，出售
    其申請之手機門號0000000000後，當場將該門號
    之ＳＩＭ卡賣予姓名年籍不詳之男子使用，嗣被害人甲○○
    （下簡稱被害人）遭人以上開門號撥打電話恐嚇，因而接續
    匯款一萬元至吳憶雯所帳戶等情，業據其自白不諱，核與被
    害人於警詢時所述情節相符，復有南屏電信股份有限公司９
    ５年年７月６日南字資第９５０７０６００６號函一張、被
    害人匯款之交易明細表五張及吳憶雯所使用前揭帳戶之存摺
    對帳單一份等可資佐證，足見其自白確與事實相符，而堪予
    採信。被告有幫助恐嚇取財之犯行，洵堪認定，原審認事用
    法及量刑均稱妥適。被告上訴意旨請求予以從輕量刑一情，
    為無理由，應予駁回。惟查：被告前未曾受有期徒刑以上刑
    之宣告，此有臺灣高等法院被告前案紀錄表一紙在卷可徵，
    係初犯，犯後坦承犯行，頗有悔意；被告家中復育有二名年
    幼子女，分別僅八歲、七歲（八十七年九月十四日、八十九
    年四月十九日出生），年紀尚幼，及有母親需要扶養，有戶
    籍謄本一份在卷可參，家中經濟負擔不可謂之不重；又被告
    於本院行審理期間，業已與被害人達成調解，而被害人於本
    院審理時亦表示若先取得五千元賠償金，即願意給被告自新
    機會，有調解筆錄及本院筆錄各一份在卷可參，嗣被告業已
    依約匯款五千元予被害人（有公務電話紀錄可稽）。本院審
    以上情，認被告經此偵審程序科刑教訓，當知所警惕無再犯
    之虞，前宣告刑以暫不執行為適當，爰併予宣告緩刑二年，
    以啟自新【又被告行為後，刑法第七十四條業於民國九十四
    年二月二日修正公布，並於九十五年七月一日施行，但「犯
    罪在刑法新法施行前，新法施行後，緩刑之宣告，應適用新
    法第七十四條之規定」，最高法院九十五年五月二十三日刑
    事庭第八次合議決議第七點可資參照，故本案應適用新法第
    七十四條第一項第一款宣告緩刑，亦附此敘明】。
三、據上論斷，依刑事訴訟法第四百五十五條之一第一項、第三
    項、第三百七十三條、第三百六十八條，刑法第二條第一項
    前段、第七十四條第一項第一款，判決如主文。
本案經檢察官丙○○到庭執行職務。
中　　華　　民　　國　　96　　年　 　6　　月　  20  　日
                  刑事第十五庭　審判長法  官  曾佩琦
                                      法　官  楊真明
                                      法  官  蔡美華
上正本證明與原本無異。
本件不得上訴。
                                      書記官  劉易柔
中　　華　　民　　國　　96　　年　 　6　　月　  20  　日
附錄本案論罪科刑法條
刑法第三百四十六條第一項：
意圖為自己或第三人不法之所有，以恐嚇使人將本人或第三人之
物交付者，處六月以上五年以下有期徒刑，得併科一千元以下罰
金。
【附件一】
臺灣臺中地方法院刑事簡易判決　　　　96年度中簡字第1025號
聲　請　人　臺灣臺中地方法院檢察署檢察官
被　　　告　乙○○　男　37歲（民國○○年○月○○日生）
　　　　　　　　　　身分證統一編號：Ｚ000000000號
　　　　　　　　　　住臺中縣龍井鄉○○路○段315巷8弄25號
上列被告因恐嚇案件，經檢察官聲請簡易判決處刑（九十五年度
偵字第二四一五五號），本院判決如下：
    主    文
乙○○幫助意圖為自己不法之所有，以恐嚇使人將本人之物交付
，處有期徒刑月，如易科罰金，以佰元折算壹日。
    犯罪事實及理由
一、本案犯罪事實及證據，除檢察官聲請簡易判決處刑書犯罪事
    實欄第七行之「姓名年籍不詳之男子」，應更正為「不詳姓
    名年籍之成年男子」，第十六行之「同日先後匯款共計一萬
    元」，應更正為「同日接續至有存款功能之自動櫃員機，接
    續存款合計一萬元」外，其餘部分，均引用檢察官聲請簡易
    判決處刑書（如附件）之記載。
二、依刑事訴訟法第四百四十九條第一項前段、第四百五十四條
    第二項，刑法第二條第一項、第三十條第一項前段、第二項
    、第三百四十六條第一項、修正前第三十三條第五款、修正
    前第四十一條第一項前段，罰金罰鍰提高標準條例第一條前
    段、修正前第二條，逕以簡易判決處刑如主文。
如不服本判決，得於判決書送達之日起十日內，以書狀敘述理由
，向本院提出上訴（須附繕本）。
中　　華　　民　　國　　96　　年　　4 　　月　　9 　　日
                    臺中簡易庭  法  官  劉逸成
上正本證明與原本無異。
                                書記官  高勳楠
中　　華　　民　　國　　96　　年　　4 　　月　　9 　　日
附錄論罪科刑法條
中華民國刑法第346條
意圖為自己或第三人不法之所有，以恐嚇使人將本人或第三人之
物交付者，處六月以上五年以下有期徒刑，得併科一千元以下罰
金。
以前項方法得財產上不法之利益，或使第三人得之者，亦同。
前二項之未遂犯罰之。
【附件二】
臺灣臺中地方法院檢察署檢察官聲請簡易判決處刑書
 　　　　　　　　　　　　　　　　　 95年度偵字第24155 號
被　　告　乙○○　男　37歲（民國○○年○ 月○○日生）
  　　　　　　　　身分證統一編號：Ｚ000000000號
                　住臺中縣龍井鄉○○路○段315巷8弄25 號
上列被告因恐嚇案件，業經偵查終結，認為宜聲請以簡易判決處
刑，茲將犯罪事實及證據並所犯法條分敘如下：
  　犯罪事實
一、乙○○依一般社會通念，得預見詐騙集團經常以人頭電信門
    號撥打電話，恐嚇被害人將款項匯入其指定之人頭帳戶，以
    掩飾其犯行，並藉此逃避檢警人員之追緝，竟仍不違背其本
    意，基於幫助他人恐嚇取財之不確定故意，於民國95年5月3
    日，在臺中市○○○街135號地下1樓E58室之某通訊行，向
    南屏電信股份有限公司申請使用手機門號0000000000後，當
    場將該門號之SIM卡賣予姓名年籍不詳之男子使用，並取得
    新台幣（下同）4百元之代價，而容任他人作為恐嚇取財之
    工具。嗣該不詳男子取得上開門號之SIM卡後，即與其所屬
    之犯罪集團成員，基於意圖為自己不法所有之犯意聯絡，由
    該犯罪集團不詳成員自95年5月24日16時50分許起，接續多
    次以0000000000等門號撥打上網邀約女子外出之甲○○所使
    用之手機門號，並向甲○○恫嚇稱：「你想要找女人不付錢
    ，白目，我兄弟都找好就抓你老婆，你要相信我會給你斷手
    斷腳，13000元拿出來就沒事」等語，致甲○○心生畏懼，
    而於同日先後匯款共計1萬元，至吳憶雯所使用之臺北富邦
    商業銀行天母分行帳號000000000000號帳戶（吳憶雯涉嫌恐
    嚇部分，另簽移臺灣士林地方法院檢察署偵辦）。嗣甲○○
    於匯款後報警處理，因而循線查獲乙○○，始查悉上情。
二、案經臺中縣警察局清水分局報告偵辦。
  　證據並所犯法條
一、上揭犯罪事實，業據被告乙○○於警詢時及偵查中坦承不諱
    ，核與證人甲○○於警詢時之指述情節大致相符，且有南屏
    電信股份有限公司95年7 月6 日南字資第950706006 號函1
    張、甲○○匯款之交易明細表5 張及吳憶雯所使用前揭帳戶
    之存摺對帳單1 份附卷可稽。從而，被告之自白足認與事實
    相符，其罪嫌應堪認定。
二、核被告所為，係犯刑法第30條第1 項、第346 條第1 項之幫
    助恐嚇取財罪嫌。又被告為幫助犯，請依刑法第30條第2 項
    規定減輕其刑。
三、依刑事訴訟法第451 條第1 項聲請逕以簡易判決處刑。
　　此　　致
臺灣臺中地方法院
中　　華　　民　　國　　96　　年　　3 　　月　　23　　日
                              檢察官  劉  俊  杰
本件正本證明與原本無異
中　　華　　民　　國　　96　　年　　3 　　月　　23　　日
                              書記官  賴  乙  甄
附錄本案所犯法條：
刑法第346 條第1 項：
意圖為自己或第三人不法之所有，以恐嚇使人將本人或第三人之
物交付者，處六月以上五年以下有期徒刑，得併科一千元以下罰
金。
